臺灣高等法院刑事判決
109年度上訴字第2174號
上  訴  人
即  被  告  張嘉仁


選任辯護人  江政俊律師
            陳俊隆律師
上列上訴人因違反毒品危害防制條例案件，不服臺灣桃園地方法
院108年度訴字第848號，中華民國109年4月14日第一審判決（起
訴案號：臺灣桃園地方檢察署107年度偵字第27029號、108年度
偵字第3666號），提起上訴，本院判決如下：
    主  文
上訴駁回。
    犯罪事實
一、甲○○明知愷他命係毒品危害防制條例列管之第三級毒品，
    並可預見其所欲販賣之愷他命或咖啡包含有其他第三級毒品
    成分，均不得販賣，竟意圖營利，分別為下列行為：
  ㈠基於販賣第三級毒品之犯意，於民國107年9月2日凌晨5時許
    ，在桃園市○○區○○路00號之摩斯汽車旅館，約定以新臺幣（
    下同）8萬4,000元（僅收受5萬元）之價格販賣愷他命100公
    克予黃啟銘（綽號「羅小」）。嗣黃啟銘於107年9 月3日凌
    晨2時40分許為警查獲，並扣得其向甲○○所購買如附表二編
    號1所示之剩餘愷他命，始經警循線查獲上情。
  ㈡另行基於販賣第三級毒品及縱販賣第三級毒品亦不違背其本
    意之不確定故意之犯意，於107年10月9日凌晨0時許，向真
    實年籍姓名不詳綽號「阿昇」之成年男子（無證據證明未成
    年），以74萬7,000元販入如附表二編號3所示之愷他命及摻
    有微量氯乙基卡西酮之愷他命後伺機販賣，惟未及售出即為
    警查獲(詳後㈣所述)，致未得手而未遂。
  ㈢另行基於縱販賣第三級毒品亦不違背其本意之不確定故意，
    於107年10月13日凌晨某時，在桃園市中壢區之凱悅KTV向真
    實年籍姓名不詳之成年男子（無證據證明未成年），以2萬
    元販入如附表二編號4所示之咖啡包後伺機販賣，惟未及售
    出即為警查獲(詳後㈣所述)，致未得手而未遂。
  ㈣另行基於販賣第三級毒品之犯意，於107年10月16日上午5 時
    許，在桃園市平鎮區金陵路與66快速道路交岔路口附近某處
    ，向真實姓名年籍不詳綽號「小黑」之成年男子（無證據證
    明未成年），以80萬元販入如附表二編號2所示之愷他命後
    伺機販賣，惟未及售出，即經警於107年10月16日下午2 時1
    0分許前往甲○○位在桃園市○鎮區○○路000巷000弄00號之住所
    執行搜索後查獲，並扣得如附表二編號2至9所示之物品，致
    未得手而未遂。
二、案經桃園市政府警察局刑警察大隊報告臺灣桃園地方檢察署
    檢察官偵查起訴。　　
    理  由
壹、程序部分：
    本院認定事實所引用之下列證據資料（包含供述證據、文書
    證據等），並無證據證明係公務員違背法定程序所取得。又
    檢察官、被告甲○○及其辯護人於原審準備程序、審理時及本
    院準備程序、審理時，對於原審及本院所提示之被告以外之
    人審判外之供述，包括供述證據、文書證據等證據，就證據
    能力均不爭執，且迄於言詞辯論終結前亦未聲明異議，亦無
    顯有不可信之情況與不得作為證據之情形，本院審酌上開證
    據資料作成時之情況，尚無違法不當及證明力明顯過低之瑕
    疵，而認為以之作為證據應屬適當，依刑事訴訟法第159條
    之5規定，本院所引用供述證據及文書證據等，均有證據能
    力。
貳、實體部分：
一、事實之認定：
　㈠上揭犯罪事實欄一㈠至㈣所示之犯行，業據上訴人即被告甲○○
    於原審及本院審理時均坦承不諱（見原審卷第73至75頁、本
    院卷第62、84至94頁），核與證人黃啟銘於警詢及偵查時之
    證述情節相符（見偵字27029號卷第65至68、86、87頁），
    並有桃園市政府警察局刑事警察大隊搜索扣押筆錄、扣押物
    品目錄表、綽號「羅小」之聯絡資訊、查獲本件毒品案現場
    照片21張、證人黃啟銘於107年9月2日入住摩斯汽車旅館資
    料、內政部警政署刑事警察局107年11月29日刑鑑字第10700
    92851號鑑定書、內政部警政署刑事警察局108年2 月21日刑
    鑑字第1078006481號鑑定書附卷可稽（見偵字27029號卷第2
    6至29、39、43至48、89、136頁背面至139、163、164頁）
    ，並有扣案如附表二所示之物附卷可憑，足見被告前開出於
    任意性之自白與核與事實相符，可以採信。
  ㈡按毒品危害防制條例所規定之販賣毒品罪，雖未明示「營利
    之意圖」為其犯罪構成要件，然「販賣」一語，在文義解釋
    上當然已寓含有買賤賣貴，而從中取利之意思存在，且從商
    業交易原理與一般社會觀念而言，販賣行為在通常情形下，
    仍係以牟取利益為其活動之主要誘因與目的。又政府為杜絕
    毒品氾濫，毒害人民甚深，再三宣導民眾遠離毒品、媒體報
    導既深且廣，對於禁絕毒品之政策，應為大眾所熟悉。再政
    府對於查緝施用、轉讓及販賣毒品無不嚴格執行，且販賣毒
    品罪係重罪，若無利可圖，衡情一般持有毒品者，當不致輕
    易將持有之毒品交付他人。況販賣毒品係違法行為，非可公
    然為之，且有其獨特之販售路線及管道，亦無公定之價格，
    復可任意增減其分裝之數量，而每次買賣之價量，亦可能隨
    時依市場貨源之供需情形、交易雙方之關係深淺、資力、對
    行情之認知、查緝之寬嚴，及購買者被查獲時供述購買對象
    之可能性風險評估等事由，而異其標準，非可一概而論。是
    販賣之利得並不固定，然縱使販賣之人從價差或量差中牟利
    方式雖異，其意圖營利之非法販賣行為仍為相同。且被告於
    原審審理時供稱：「因為當時女朋友得癌症，需要高額醫藥
    費，才會想去做這樣的事情。」等語（見原審卷第76頁），
　　被告之辯護人亦於本院審理時為被告辯護稱：「因被告之未
    婚妻得了乳癌，被告擔心會花很多錢，一時失慮，才做這件
    事情。」等語(見本院卷第93頁)。故被告既係為獲取金錢而
    為本案犯行，益見其係基於營利之意圖而為本案犯行明確。
  ㈢至公訴意旨雖認被告明知4-甲基甲基卡西酮、硝甲西泮均為
    第三級毒品，且係基於販賣該等第三級毒品以營利之犯意為
    本案犯行，然被告並未表示明確知悉其所販售之咖啡包成分
    ，僅於偵查時供稱：「（問：是否於107 年10月16日遭警方
    查獲，你持有愷他命11小包、摻有卡西酮之咖啡包100 包？
    ）是。買來想要賣的」等語（見偵字27029卷第58頁），則
    考量該等咖啡包內所驗得之毒品成分，並非如愷他命等一般
    人較常聽聞之第三級毒品，尚難認被告確明知本案毒品咖啡
    包之成分為何，惟仍可認其就該等咖啡包內含有毒品成分一
    情有所預見，是應認被告係意圖營利，基於縱販賣第三級毒
    品亦不違背其本意之不確定故意而為犯罪事實欄一㈢之犯行
    ，此部分公訴意旨容有誤會，應予更正。另犯罪事實欄一㈡
    部分，其中扣案經內政部警政署刑事警察局編號為01-6之愷
    他命，除檢出第三級毒品愷他命成分，另檢出微量第三級毒
    品氯乙基卡西酮成分，亦難認被告得明確知悉該編號01-6愷
    他命含有第三級毒品氯乙基卡西酮成分，惟如前述，仍可認
    其就該編號01-6愷他命內含有其他毒品成分一情有所預見，
    是亦應認被告係意圖營利，基於縱販賣第三級毒品氯乙基卡
    西酮亦不違背其本意之不確定故意而為犯罪事實欄一㈡之犯
    行，併此敘明。
　㈣被告及其辯護人於本院審理時雖主張被告上開犯罪事實欄一㈡
    至㈣應以接續犯論一罪云云。然：
　1.按接續犯乃指行為人之數行為，於同一或密切接近時、地實
    行，侵害同一法益，而其各行為之獨立性極為薄弱，依一般
    社會健全觀念，實難以強行分開，且在刑法評價上，以視為
    數個舉動之接續作為，合為包括之一行為，較為合理者而言
    。如行為人先後數行為，在客觀上係逐次實行，侵害數個同
    性質之法益，其每一前行為與次行為，依一般社會健全觀念
    ，在時間差距上，可以分開，在刑法評價上，各具獨立性，
    每次行為皆可獨立成罪，自應按照其行為之次數，一罪一罰
    （最高法院108年台上字第1615號判決意旨參照）。
　2.本件被告如犯罪事實欄一㈡至㈣所示之販賣第三級毒品行為之
    販入時間分別為107年10月9日凌晨、同年月13日凌晨、同年
    月16日上午5時；賣家分別為綽號「阿昇」、真實姓名不詳
    之男子及綽號「小黑」之成年男子，且其販入之金額及毒品
    種類，分別為「74萬7,000元販入如附表二編號3所示之愷他
    命及摻有微量氯乙基卡西酮之愷他命」、「2萬元販入如附
    表二編號4所示之咖啡包」、「80萬元販入如附表二編號2 
    所示之愷他命」。可知被告所犯如犯罪事實欄一㈡至㈣所示3
    次犯行，其所購入之時間、交易之對象、金額、毒品種類均
    不相同，且可以區分，非屬各行為獨立性極為薄弱之情形，
    無從視為數個舉動之接續實行，並非接續犯，被告之3 次販
    賣第三級毒品未遂之犯行，係應予分論併罰之3罪。被告及
    辯護人辯稱此3次為接續犯，應論以一罪云云，容有誤會，
    殊無足採。
　㈤綜上所述，本件事證明確，被告上開販賣第三級毒品犯行既
    遂1次、3次販賣第三級毒品未遂之犯行，均堪認定，皆應依
    法論科。　　　
二、論罪之說明：
  ㈠新舊法比較之說明：
　　按行為後法律有變更者，適用行為時之法律。但行為後之法
    律有利於行為人者，適用最有利於行為人之法律，刑法第2 
    條第1項定有明文。查被告行為後，毒品危害防制條例第4 
    條第3項、第17條第2項於109年1月15日經總統公布修正，並
    於同年7月15日施行(同條例第19條第1項，並未修正)：
  1.修正前毒品危害防制條例第4條第3項原規定：「製造、運輸
    、販賣第三級毒品者，處7年以上有期徒刑，得併科新臺幣7
    百萬元以下罰金。」；修正後毒品危害防制條例第4條第3項
    則規定：「製造、運輸、販賣第三級毒品者，處7年以上有
    期徒刑，得併科新臺幣1千萬元以下罰金。」，而提高罰金
    刑為「新臺幣1千萬元以下罰金」。經比較新舊法之結果，
    被告行為後之法律並未較有利於被告，依刑法第2條第1 項
    前段規定，自應適用行為時即修正前毒品危害防制條例第4
    條第3項之規定處罰。
  2.修正前毒品危害防制條例第17條第2項原規定：「犯第4條至
    第8條之罪於偵查及審判中均自白者，減輕其刑」；修正後
    毒品危害防制條例第17條第2項則規定：「犯第4條至第8條
    之罪於偵查及歷次審判中均自白者，減輕其刑」，而增加須
    於「歷次」審判中均自白，始得依該條項減輕之要件。經比
    較新舊法之結果，被告行為後之法律並未較有利於被告，依
    刑法第2條第1項前段規定，自應適用行為時即修正前毒品危
    害防制條例第17條第2項之規定。
　3.原判決雖未及比較新舊法，惟原審適用修正前毒品危害防制
    條例第4條第3項、第17條第2項等規定予以論罪科刑，並無
    違誤，且不影響判決本旨，爰不予撤銷，由本院逕予補正，
    附此說明。　　　
　㈡按所謂販賣行為，須有營利之意思，方足構成。刑罰法律所
    規定之販賣罪，類皆為⑴意圖營利而販入，⑵意圖營利而販入
    並賣出，⑶基於販入以外之其他原因而持有，嗣意圖營利而
    賣出等類型。從行為階段理論立場，意圖營利而販入，即為
    前述⑴、⑵販賣罪之著手，至於⑶之情形，則以另行起意販賣
    ，向外求售或供買方看貨或與之議價時，或其他實行犯意之
    行為者，為其罪之著手。而販賣行為之完成與否，胥賴標的
    物之是否交付作為既、未遂之標準。行為人持有毒品之目的
    ，既在於販賣，不論係出於原始持有之目的，抑或初非以營
    利之目的而持有，嗣變更犯意，意圖販賣繼續持有，均與意
    圖販賣而持有毒品罪之要件該當，且與販賣罪有法條競合之
    適用，並擇販賣罪處罰，該意圖販賣而持有僅不另論罪而已
    ，並非不處罰。此觀販賣、運輸、轉讓、施用毒品，其持有
    之低度行為均為販賣之高度行為所吸收，不另論罪，為實務
    上確信之見解自明。是行為人意圖營利而販入毒品者，如尚
    未賣出，即應構成販賣毒品未遂罪，最高法院101年第10次
    刑事庭會議決議要旨可資參照。
  ㈢核被告就犯罪事實欄一㈠所為，係犯修正前毒品危害防制條例
    第4條第3項之販賣第三級毒品罪；就犯罪事實欄一㈡至㈣部分
    ，被告既係購入毒品以供販賣之用，惟尚未能賣出即遭查獲
    ，則被告已該當販賣行為之著手，應為販賣未遂，是核被告
    就犯罪事實欄一㈡至㈣所為，均係犯修正前毒品危害防制條例
    第4條第6項、第3項之販賣第三級毒品未遂罪。又被告販賣
    前之非法持有行為，其中就犯罪事實欄一㈠、㈢分別持有第三
    級毒品，另就犯罪事實欄一㈡、㈣分別持有第三級毒品純質淨
    重逾20公克，均應分別為販賣第三級毒品既遂(犯罪事實欄
    一㈠部分)、未遂(犯罪事實欄一㈡至㈣部分)之高度行為所吸收
    ，不另論罪。原判決漏未敘及犯罪事實欄一㈠、㈢部分，因不
    影響判決本旨，本院不予撤銷，逕予補正說明。
  ㈣被告就犯罪事實事實欄一㈠至㈣各次所為，犯意各別，行為互
    殊，應予分論併罰。
  ㈤刑之減輕事由：
　1.本件有修正前毒品危害防制條例第17條第2項規定之適用：
　　被告於偵查、原審及本院審理中，就犯罪事實欄一㈠至㈣所示
    之1次販賣第三級毒品既遂、3次販賣第三級毒品未遂之犯行
    均自白，均應依修正前毒品危害防制條例第17條第2項之規
    定各減輕其刑。
　2.刑法第25條第2項規定之適用：　
    被告就犯罪事實欄一㈡至㈣部分，雖已著手販賣毒品之行為，
    惟未及售出即遭查獲，致未得手，為未遂犯，其所生損害較
    既遂犯為輕，爰均依刑法第25條第2項之規定，按既遂犯之
    刑減輕之，並就此部分依刑法第70條之規定均遞減之。
　⒊本件無刑法第59條規定之適用：　
  ⑴按刑法第59條所規定之酌量減輕其刑，係裁判上之減輕，必
    以犯罪之情狀可憫恕，認為宣告法定最低度之刑猶嫌過重者
    ，始有其適用；如別有法定減輕之事由，應先依法定減輕事
    由減輕其刑後，猶嫌過重時，始得為之；若有2 種以上法定
    減輕事由，仍應先依法定減輕事由遞減其刑後，猶嫌過重時
    ，始得再依刑法第59條規定酌減其刑，有最高法院105 年度
    台上字第952號意旨可參。
　⑵本件被告於原審自承有正當工作（見原審卷第76頁），於本
    院審理時自述其原在家樂福公司上班，目前開計程車為業(
    見本院卷第92頁)，卻不思正途獲取財物，為牟利竟販賣毒
    品，其行為惡性及對社會之危害甚鉅，且被告就犯罪事實欄
    一㈠部分已先適用毒品危害防制條例第17條第2項減輕其刑，
    就犯罪事實欄一㈡至㈣部分則先後適用毒品危害防制條例第17
    條第2項、刑法第25條第2項規定減刑，法定刑均已減輕或遞
    減，實難認有何情輕法重之情，均無從再依刑法第59條規定
    酌減其刑。
三、維持原判決及駁回上訴之理由：
  ㈠原審以被告犯罪事證明確，據以論罪科刑，並審酌被告為牟
    取個人私利，無視政府反毒政策宣導及國家禁令，猶販賣毒
    品予他人，影響所及，非僅使他人之生命、身體法益受侵害
    ，社會、國家之法益亦有受危害之虞，並助長國內施用毒品
    歪風，嚴重侵害社會秩序，應予非難，並考量被告犯後對其
    犯行坦承不諱之犯後態度，兼衡被告高中肄業之教育程度、
    家庭經濟狀況勉持（見偵字27029號卷第11頁）(被告於本院
    審理時自述其學歷高職、未婚、無子女、目前開計程車為業
    ，之前在家樂福公司工作，與罹癌之未婚妻同住等情，見本
    院卷第92頁)，及其為本案犯行之動機、目的、手段、所生
    危害、販賣及尚未售出之毒品數量等一切情狀，分別量處如
    附表一「原判決主文欄」所示之刑，並定應執行有期徒刑8
    年，並說明起訴書認為避免被告坐享販毒之鉅額獲利，建請
    併科13萬6,000元以上之罰金等語，然酌上情，認對被告所
    處之刑，已足收懲儆之效，故起不予宣告併科罰金；復就沒
    收說明：1.扣案如附表二編號2至4所示之物，均含第三級毒
    品成分（詳見附表二編號2至4），屬違禁物，均應依刑法第
    38條第1項之規定宣告沒收，而盛裝上開毒品之外包裝，以
    目前採行之鑑驗方式，包裝袋內仍會殘留微量毒品，而難以
    將之完全析離，故應一併與盛裝之第三級毒品分別於犯罪事
    實欄一㈡至㈣部分宣告沒收之；另鑑驗耗損之第三級毒品部分
    ，因已滅失，不併為宣告沒收。至附表二編號1所示之物，
    係證人另案涉犯違反毒品危害防制條例案件時查獲（見偵字
    27029卷第132、133頁），非被告遭查獲之毒品，故本案不
    予宣告沒收；2.供犯罪所用、犯罪預備之物或犯罪所生之物
    ，屬於犯罪行為人者，得沒收之，刑法第38條第2 項前段定
    有明文，而附表二編號5至8所示之物，均係被告所有，且係
    販入毒品後，預備用以販出毒品時所用，業據被告所自承（
    見偵字27029卷第12頁、原審卷第71頁），均屬犯罪預備之
    物，應依刑法第38條第2項前段之規定，於犯罪事實欄一㈡至
    ㈣部分均宣告沒收；3.犯毒品危害防制條例第4 條至第9條、
    第12條、第13條或第14條第1項、第2項之罪者，其供犯罪所
    用之物，不問屬於犯罪行為人與否，均沒收之，毒品危害防
    制條例第19條第1項定有明文；如附表二編號9所示之物，係
    被告所有，且作為販賣毒品予證人所用等情，業據被告自承
    （見偵字27029卷第77、78頁、原審卷第71頁），應依毒品
    危害防制條例第19條第1項規定，於犯罪事實欄一㈠部分宣告
    沒收；4.犯罪所得，屬於犯罪行為人者，沒收之；於全部或
    一部不能沒收或不宜執行沒收時，追徵其價額，刑法第38條
    之1第1項前段、第3項分別定有明文；被告於原審自承向證
    人收到5萬元等語（見原審卷第44頁），且除證人證述外，
    並無其他積極證據足認被告確實收得8萬4,000元，是被告之
    犯罪所得為5萬元，依上開規定於犯罪事實欄一㈠部分宣告沒
    收，並於全部或一部不能沒收或不宜執行沒收時，追徵其價
    額。
  ㈡經核原判決認事用法均無違誤，量刑亦屬妥適，應予維持。
    被告上訴以犯罪事實欄一㈡至㈣屬接續犯，且原判決量刑過重
    為由，指摘原判決不當，請求撤銷改判。然查：按量刑輕重
    ，係屬事實審法院得依職權自由裁量之事項，苟其量刑已以
    行為人之責任為基礎，並斟酌刑法第57條各款所列情狀，而
    未逾越法定刑度或有濫用權限情事，即不得任意指為違法，
    最高法院75年台上字第7033號判例意旨可資參照。本件經原
    判決逐一剖析，並就卷內證據資料參互審酌，本件被告甲○○
    明知愷他命、含有其他第三級毒品成分之咖啡包為毒品，仍
    犯如犯罪事實欄一㈠所示之1次販賣第三級毒品既遂犯行、犯
    罪事實欄一㈡至㈣所示之3次販賣第三級毒品未遂之犯行，犯
    罪事實欄一㈡至㈣所示屬3罪，非接續犯，並已審酌關於刑法
    第57條各項事由，原審以被告自白犯罪，而就犯罪事實欄一
    ㈠至㈣依修正前毒品危害防制條例第17條第2 項偵審自白減刑
    ，且犯罪事實欄一㈡至㈣所示3罪均為未遂犯行，再均依刑法
    第25條未遂犯規定遞減其刑，且不符合刑法第59條情輕法重
    顯堪憫恕之酌減其刑要件，業如前述。又原判決就被告所犯
    4罪之宣告刑共計有期徒刑13年4月(5年+3 年+2年4月+3年＝1
    3年4月)，僅定執行有期徒刑8年，已屬較低之定刑。被告上
    訴以原判決量刑太重，請求從輕量刑云云，並無理由，應予
    駁回。
據上論斷，應依刑事訴訟法第368條，判決如主文。
本案經檢察官吳靜怡提起公訴，檢察官謝宗甫到庭執行職務。
中　　華　　民　　國　　109 　年　　9 　　月　　9 　　日
　　　　　　　　　刑事第十七庭  審判長法　官  鄭水銓
　　　　　　　　　　　　　　　　　    法　官  李世華
　　　　　　　 　 　　　　　　　　　　法　官  黃雅芬
以上正本證明與原本無異。
如不服本判決，應於收受送達後20日內向本院提出上訴書狀，其
未敘述上訴之理由者並得於提起上訴後20日內向本院補提理由書
（均須按他造當事人之人數附繕本）「切勿逕送上級法院」。
                                      書記官  鄭雅云
中　　華　　民　　國　　109 　年　　9 　　月　　9 　　日
附錄：本案論罪科刑法條全文　　　　　　　　　　　　　　　
修正前毒品危害防制條例第4 條：
製造、運輸、販賣第一級毒品者，處死刑或無期徒刑；處無期徒
刑者，得併科新臺幣2 千萬元以下罰金。
製造、運輸、販賣第二級毒品者，處無期徒刑或7 年以上有期徒
刑，得併科新臺幣1 千萬元以下罰金。
製造、運輸、販賣第三級毒品者，處7 年以上有期徒刑，得併科
新臺幣7 百萬元以下罰金。
製造、運輸、販賣第四級毒品者，處5 年以上12年以下有期徒刑
，得併科新臺幣3 百萬元以下罰金。
製造、運輸、販賣專供製造或施用毒品之器具者，處1 年以上7 
年以下有期徒刑，得併科新臺幣1 百萬元以下罰金。
前5 項之未遂犯罰之。

附表一：　　　　　　　　　　　　　　　　　　　
編號 犯罪事實 原判決主文 本院判決主文 1 犯罪事實欄一（一） 甲○○犯販賣第三級毒品罪，處有期徒刑伍年。扣案如附表二編號9所示之物沒收。未扣案之犯罪所得新臺幣伍萬元沒收，於全部或一部不能沒收或不宜執行沒收時，追徵其價額。 上訴駁回。 2 犯罪事實欄一（二） 甲○○犯販賣第三級毒品未遂罪，處有期徒刑參年。扣案如附表二編號3、5至8所示之物均沒收。 上訴駁回。 3 犯罪事實欄一（三） 甲○○犯販賣第三級毒品未遂罪，處有期徒刑貳年肆月。扣案如附表二編號4至8所示之物均沒收。 上訴駁回。 4 犯罪事實欄一（四） 甲○○犯販賣第三級毒品未遂罪，處有期徒刑參年。扣案如附表二編號2、5至8所示之物均沒收。 上訴駁回。 

附表二：
編號 扣案物 重量 扣案地點 備註  1. 愷他命1 大包 （鑑定書編號3-1至3-7、編號3-9） 驗前總毛重共82.64 公克 桃園市○○區○○段000 巷000弄0 號2 樓 1.黃啟銘於107年9月3日經搜索後查獲。 2.內政部警政署刑事警察局107年11月29日刑鑑字第1070092851號鑑定書 3.非本案被告遭查獲之毒品，不予本案宣告沒收  2. 愷他命1包（ 含包裝袋1只 ） 含袋毛重1,041公克（依偵字27029 卷第28頁之扣押物品目錄表） 車牌號碼000-0000號自用小客車副駕駛座 1.扣案疑似愷他命共11包，經內政部警政署刑事警察局編號01-1至01-11 後，鑑定結果如下： ①編號01-1至01-4、01-9至01-11經檢視均為白色晶體，取0.03公克鑑定用罄，均含第三級毒品愷他命成分，驗前總純質淨重約1369.52公克② ②編號01-6，經檢視為淡黃色晶體，取0.06公克鑑定用罄，檢出第三級毒品愷他命成分、微量第三級毒品氯乙基卡西酮成分，愷他命驗前純質淨重約63.74 公克 ③編號01-8，經檢視為淡黃色晶體，取0.03公克鑑定用罄，檢出第三級毒品愷他命成分，驗前純質淨重約2.90公克 ④編號01-5、01-7，驗前總毛重62.11 公克，未 　檢出第三級毒品成分。 2.內政部警政署刑事警察局鑑108 年2 月21日刑鑑字第1078006481號鑑定書 3.因鑑驗共取用0.12公克（已滅失，無庸宣告沒收）  3. 愷他命及摻有微量氯乙基卡西酮之愷他命共8 包（含包 裝袋8只）（ 扣除鑑定書編 號01-5、01-7 ） 含袋毛重共550.44公克（依偵字27029 卷第28頁之扣押物品目錄表計算含袋毛重共612.55公克，扣除編號01-5、01-7驗前總毛重63.11 公克） 被告住所屋外信箱、一樓車庫鞋盒、車牌號碼000-0000號自用小客車後車廂   4. 咖啡包100 包 （含包裝袋100只） 驗前總毛重908.20公克 車牌號碼000-00 0號普通重型機車置物廂 1.經檢視均為彩虹色包裝，取1.07公克鑑定用罄，檢出第三級毒品4-甲基甲基卡西酮、微量第三級毒品硝甲西泮成分，驗前總純質淨重約8.09公克。 2.內政部警政署刑事警察局鑑108 年2 月21日刑鑑字第1078006481號鑑定書 3.因鑑驗取用1.07公克（已滅失，無庸宣告沒收）  5. 分裝袋1包  被告住所一樓車庫鞋盒 被告所有，且係販入毒品後，預備用以販出犯罪事實欄一（二）至（四）毒品時所用  6. 電子磅秤1台  被告住所一樓車庫鞋盒 被告所有，且係販入毒品後，預備用以販出犯罪事實欄一（二）至（四）毒品時所用  7. 分裝盤1個  被告住所二樓客廳 被告所有，且係販入毒品後，預備用以販出犯事實欄一（二）至（四）毒品時所用  8. 點鈔機1台  被告住所一樓車庫 被告所有，且係販入毒品後，預備用以販出犯罪事實欄一（二）至（四）毒品時所用  9. 手機1 支（含電話號碼0000000000號SIM 卡1張）  車牌號碼000-0000號自用小客車內 被告作為販賣犯罪事實欄一（一）毒品予證人所用